【裁判字號】    89,上易,1968
【裁判日期】    900103
【裁判案由】    傷害
【裁判全文】
臺灣高等法院高雄分院刑事判決    八十九年度上易字第一九六八號
      上  訴  人  台灣屏東地方法院檢察署檢察官
      被      告  乙○○
右上訴人因被告傷害案件，不服臺灣屏東地方法院八十九年度易字第一二九一號中華
民國八十九年十月二十五日第一審判決（起訴案號：臺灣屏東地方法院檢察署八十九
年度偵字第三二二八號），提起上訴，本院判決如左：
      主      文
上訴駁回。
      事      實
一、乙○○前因傷害案件，經臺灣屏東地方法院於民國八十六年八月五日判處罰金三
    千五百元確定，猶不知警惕，復基於普通傷害之犯意，於八十九年三月二十八日
    凌晨四時許，乘酒後微醺，在屏東縣恆春鎮○○里○○路一六二號「恆春遊藝場
    」，因開分問題與店員甲○○發生衝突，進而雙方徒手互毆，造成甲○○受有左
    右兩側肩關節脫臼、頭部外傷併腦震盪、左側頭皮血腫、胸部外傷、左眼眶瘀腫
    等傷害。
二、案經被害人甲○○訴由屏東縣警察局恆春分局移送台灣屏東地方法院檢察署檢察
    官偵查起訴。
      理      由
一、訊據被告乙○○固不否認於右揭時地與告訴人甲○○互毆，惟矢口否認告訴人因
    此受有如事實欄所載之傷勢，辯稱：我與告訴人均係徒手互毆，不可能造成如此
    大之傷害，且我也有受傷，僅係未前往驗傷云云。經查：右揭事實，業據告訴人
    甲○○於警訊、偵查、原審及本院審理中指述甚詳，並有驗傷診斷書乙紙在警訊
    卷第五頁可憑，參以被告亦坦認與告訴人互毆等情，又細繹上開診斷證明書所載
    ，顯見告訴人於八十九年三月二十八日受傷即前往枋寮醫院住院治療，所受傷害
    應係被告毆打所致，益徵告訴人之指述，並非子虛，足見被告所辯，顯係卸責之
    詞，不足採信。本件事證明確，被告傷害犯行，堪以認定。
二、被告乙○○基於普通傷害之犯意，徒手毆打告訴人甲○○，致告訴人甲○○受有
    左右兩側肩關節脫臼、頭部外傷併腦震盪、左側頭皮血腫、胸部外傷、左眼眶瘀
    腫等傷害。核被告所為，係犯刑法第二百七十七條第一項之普通傷害罪。
三、原審以被告罪證明確，因予適用刑法第二百七十七條第一項、第四十一條、罰金
    罰鍰提高標準條例第一條前段、第二條之規定，並審酌被告細故施暴傷害之動機
    、目的、告訴人所受傷害非輕、飾詞否認犯行、未與告訴人達成和解、如事實欄
    所示之不良素行等情及其他一切情狀，量處有期徒刑五月，並諭知如易科罰金以
    三百元折算一日之標準，認事用法核無違誤，所處之刑亦屬適當，檢察官上訴意
    旨，以量刑過輕為由，指摘原判決不當，為無理由，應予駁回。
據上論斷，應依刑事訴訟法第三百六十八條，判決如主文。
本案經檢察官陳國全到庭執行職務。
中    華    民    國      九十      年       一       月     三   日
                              臺灣高等法院高雄分院刑事第七庭
                                  審判長法官  王光照
                                        法官  黃憲文
                                        法官  黃壽燕
右正本證明與原本無異。
不得上訴。
                                      書記官  蘇恒仁
中    華    民    國      九十      年       一       月    五    日
附錄本判決論罪科刑法條：
刑法第二百七十七條第一項：
  傷害人之身體或健康者，處三年以下有期徒刑，拘役或一千元以下罰金。
                                                                        Ｄ


司法院資訊處製作；財團法人民間司法改革基金會備份。
